【裁判字號】    95,交簡上,88
【裁判日期】    950505
【裁判案由】    過失致死
【裁判全文】
臺灣高雄地方法院刑事判決            95年度交簡上字第88號
上  訴  人  臺灣高雄地方法院檢察署檢察官
被      告  甲○○
上列上訴人因被告業務過失傷害案件，不服本院交通法庭中華民
國95年3 月10日95年度交簡字第284 號第一審判決（聲請簡易判
決處刑案號：臺灣高雄地方法院檢察署95年度調偵字第66號），
提起上訴，本院管轄之第2 審合議庭判決如左：
    主  文
原判決撤銷。
甲○○從事業務之人，因業務上之過失致人於死，處有期徒刑陸
月，如易科罰金，以佰元折算壹日。緩刑年。
    事  實
一、甲○○於民國94年9 月17日7 時30分許，駕駛車號YN－1779
    號自小貨車，沿高雄縣鳳山市○○○路由東往西方向行駛，
    行經瑞隆東路與保泰路口，原應注意汽車行駛時應注意車前
    狀況，並隨時採取必要之安全措施，且依當時之天候晴、日
    間自然光線、柏油路面、路面乾燥、無缺陷、無障礙物、視
    距良好，無不能注意之情事，竟疏未注意車前狀況貿然於該
    處綠燈起步左轉，適梁明遠騎乘車號GER －997 號重機車由
    該路西往東方向行駛，亦未注意來往車輛，甲○○閃避不及
    而擦撞梁明遠，造成梁明遠人車倒地，嗣經送醫後仍於到院
    前死亡。
    理  由
一、程序部分
（一）高雄縣政府警察局道路交通事故現場圖、道路交通事故調
      查報告表（一）、（二）、現場照片28張，其性質雖屬傳
      聞證據，但經本院準備程序時予以提示，告以要旨，並經
      檢察官、辯護人及被告表示意見，檢察官、辯護人及被告
      均未於言詞辯論終結前，對該證據內容異議，依刑事訴訟
      法第159 條之5 規定，應具有證據能力。
（二）本件相驗屍體證明書及驗斷書，為檢察官依照刑事訴訟法
      第218 條規定進行相驗所製作之文書，依法應有證據能力
      。
二、訊據被告坦承上揭犯罪事實，且有高雄縣政府警察局道路交
    通事故現場圖、道路交通事故調查報告表（一）、（二）、
    現場照片28張在卷可稽。按汽車行駛時，駕駛人應注意車前
    狀況及兩車併行之間隔，並隨時採取必要之安全措施，道路
    交通安全規則第94條定有明文，此為駕駛人應注意並確實遵
    守之事項，被告於駕車時自應注意該規定並確實遵守之。且
    本件交通事故發生時天候晴朗、日間自然光線充足、柏油路
    面乾燥、無缺陷、無障礙物、視距良好，依被告之智識能力
    又無不能注意之情事，被告竟仍疏未注意遵守上開規定，疏
    未注意車前狀況而貿然左轉，其駕駛行為有過失甚明。又本
    件車禍被害人梁明遠因被告甲○○之過失行為而傷重不治死
    亡，亦經台灣高雄地方法院檢察署檢察官督同檢驗員相驗屬
    實，製有相驗屍體證明書、驗斷書在卷可憑，則被告過失駕
    車肇事行為，與被害人之死亡結果間，自具有相當因果關係
    。綜上查證，被告之自白核與事實相符，本件事證明確，被
    告犯行洵堪認定。
三、被告甲○○係於肇事當時係駕駛真芳芳鮮花店之車號YN－17
    79號自小貨車要去送貨等情，業據被告於本院95年4 月27
    日審理時證述明確，且有車號YN－1779號自小客車之行車執
    照附卷可稽（詳警卷），駕駛小貨車顯為被告之附隨業務，
    是核被告所為，係犯刑法第276 條第2 項之業務過失致死罪
    。被告於肇事後未被有偵查公務員發覺前，即主動向據報到
    場處理之警員坦承係肇事人乙節，有本院電話紀錄查詢表1
    紙及被告之警詢供述附卷可參，其係對於未被發覺之罪自首
    接受裁判，符合自首要件，應依刑法第62條前段規定，減輕
    其刑。
四、原審予以論罪科刑，固非無見，然查本件車禍被告係因駕駛
    真芳芳鮮花店之車號YN－1779號自小貨車送貨時肇事，被告
    顯已該當業務過失致死罪，原審此即疏未審酌，已有未洽。
    另檢察官亦以被告未全額賠償損害為由依被害人家屬之請求
    提起上訴，然查被告業已依照和解金額全額賠償，有被告庭
    呈之合作金庫存款憑條、切結書、收據、高雄市總工會調解
    爭議案件協議書各1 紙在卷可稽，故檢察官上訴雖無理由，
    惟原判決有上述可議，自應將原判決撤銷改判。審酌被告之
    過失之情節、所生之損害，犯後坦承犯行且有悔意，復已依
    照調解之結果，全數給付被害人之妻子黃紫雲新台幣285 萬
    元，而告訴人之所以會請求檢察官上訴是因為想追加損害賠
    償，而非希望判被告更重的刑度，業據告訴人於本院95 年4
    月27日審理時供述在卷等一切情狀，爰量處如主文與原判決
    相同之刑，並諭知易科罰金之折算標準，以示懲儆。
五、又被告前未曾受有期徒刑以上刑之宣告，此有臺灣高等法院
    被告前案紀錄表在卷可按，此次因一時疏忽，致罹刑典，事
    後又已坦承犯行，並與被害人家屬和解，且已依調解之結果
    賠償完畢，經此刑之宣告後，當知所警惕而無再犯之虞，本
    院認以暫不執行其刑為適當，爰予以宣告緩刑3 年，以啟自
    新。
據上論斷，應依刑事訴訟法第455 條之1 第1 項、第3 項、第
369 條第1 項前段、第364 條、第299 條第1 項前段，刑法第
276 條第2 項、第62條前段、第74條第1 款、第41條第1 項前段
，罰金罰鍰提高標準條例第1 條前段、第2 條，判決如主文。
本案經檢察官乙○○到庭執行職務。
中    華    民    國    95    年    5     月    5     日
                    交通法庭  審判長法  官  李政庭
                                    法  官  賴文姍
                                    法  官  黃宣撫
不得上訴
以上正本證明與原本無異。
中    華    民    國    95    年    5     月    5     日
                                    書記官  鄭永媚


司法院資訊處製作；財團法人民間司法改革基金會備份。
